臺灣新北地方法院三重簡易庭小額民事判決
111年度重小字第907號
原      告  方玉雯  
訴訟代理人  張致遠  
被      告  尚德汽車股份有限公司

法定代理人  李文彤  
訴訟代理人  劉周易  
上列當事人間請求返還訂金事件，本院於民國111年4月28日言詞
辯論終結，判決如下：
　　主　    文
一、被告應給付原告新臺幣（下同）100,000元，及自民國111年
    2月9日起至清償日止，按年息5％計算之利息。
二、訴訟費用1,000元由被告負擔。
三、本判決假執行。　　
    事實及理由
一、原告主張：原告與原告配偶於民國110年9月4日與被告公司
    汽車銷售員簡仲賢簽訂「訂購契約書」（下稱系爭契約），
    向被告訂購420i Gran Coupe M Sport車輛（下稱系爭車輛
    ），簽約時簡重賢口頭承諾系爭車輛保證在110年11月前可
    以交車，經多次詢問何時可以交車，均未獲得明確答覆。原
    告遂寄出存證信函要求被告於110年12月28日前履行合約交
    付原告訂購之系爭車輛，被告無法履行合約，並回覆系爭車
    輛在簽訂系爭契約時尚未生產，因此契約未記載預定交車日
    等語。然此與當時被告公司業務簡仲賢承諾於110年11月底
    前交車有嚴重落差，自兩造簽訂系爭契約迄今已四個多月之
    久，因此請求解除契約，並請求被告返還訂金，並聲明：被
    告應給付原告10萬元，及自起訴狀繕本送達翌日起至清償日
    止按年息5％計算之利息。
二、被告則以：兩造間所簽訂之系爭契約上已記載，系爭車輛為
    尚未進口車輛，此為原告於簽約時所知悉，因此未記載預定
    交車日期。經與銷售顧問確認，其並未同意要退還訂金，亦
    未承諾11月交車。又依系爭契約第6條第2項約定，簽約時尚
    未進口之車輛之交車日期，為該車輛進口後30日內被告另行
    書面通知，並約定交車日期。倘順利交車履行合約，原告自
    無解除契約返還定金之請求權。系爭車輛1月份已經做好，
    但因歐洲烏俄戰爭因素，安排的船期遲遲無法下來等語置辯
    。並聲明：請求駁回原告之訴。
三、本院之判斷：
　㈠原告主張於110年9月4日與被告公司簽訂系爭契約，向被告訂
    購型號為420i Gran Coupe M Sport車輛，並已交付10萬元
    定金一情，業據其提出系爭契約、存證信函等件為憑（本院
    卷第13至23頁），被告到庭固不否認與原告簽訂系爭契約，
    並已收受10萬元定金，是原告主張，信屬實在。惟被告以依
    系爭契約約定，原告並無解除契約之權利等語置辯。
　㈡按給付有確定期限者，債務人自期限屆滿時起，負遲延責任
    。給付無確定期限者，債務人於債權人得請求給付時，經其
    催告而未為給付，自受催告時起，負遲延責任。其經債權人
    起訴而送達訴狀，或依督促程序送達支付命令，或為其他相
    類之行為者，與催告有同一之效力。前項催告定有期限者，
    債務人自期限屆滿時起負遲延責任。契約當事人之一方遲延
    給付者，他方當事人得定相當期限催告其履行，如於期限內
    不履行時，得解除其契約。契約解除時，當事人雙方回復原
    狀之義務，由他方所受領之給付物，應返還之、受領之給付
    為金錢者，應附加自受領時起之利息償還之，民法第229條
    、第254條、第259條第1、2款分別定有明文。
　㈢經查：
　1.兩造於110年9月4日簽訂系爭契約，原告向被告訂購系爭車
    輛，因系爭車輛遲未交付，原告遂於110年12月21日已台北
    延壽郵局第128號存證信函催告被告應於同年月24日交付系
    爭車輛，復又以南勢角郵局第977號存證信函翠告被告於同
    年月29日交付系爭車輛，嗣於同年月30日以中和泰和街郵局
    第409號存證信函向被告表明解除契約，此有原告提出之系
    爭契約及存證信函在卷可參（本院卷第13至23頁）。
　2.按企業經營者在定型化契約中所用之條款，應本平等互惠原
    則；定型化契約違反平等互惠原則者，推定其顯失公平，該
    條款應為無效，消費者保護法第11條及第12條分別定有明文
    。系爭契約第六條約定：「訂約時尚未進口之車輛，得預定
    交車日期，實際交車日應俟車輛進口後30日內另行書面通知
    ，並約定交車日期...」，而系爭契約記載系爭車輛為「尚
    未進口車輛」，亦未約定預定交車日期，且無約定最後交車
    期限，致作為消費者之原告何時可以交車使用系爭車輛，陷
    於不確定之狀態，對原告而言，已難認公平。況依被告所述
    ，系爭車輛因烏俄戰爭，迄今仍未定船期，無法確定何時得
    以進口到港，就系爭車輛交車期限因戰爭因素而無法確定，
    顯非兩造訂約當時所得預料，倘認於此情形下，原告仍須無
    期限地等待被告履行交車義務，亦顯失公平，有違消費者保
    護法所定定型化契約平等互惠之原則。
　3.本件原告既已依法催告被告履行交車義務，並以存證信函為
    解除契約之意思表示，而系爭契約既經解除，被告即應回復
    原狀，返還所受領之定金，故原告請求被告返還10萬元及自
    起訴狀繕本送達翌日即111年2月9日（本院卷第31頁）起至
    清償日止，按年息5％計算之利息，應屬有據。
四、綜上所述，原告依前揭民法規定解除系爭契約，請求如主文
    第1項所示金額、利息，為有理由，應予准許。
五、本件係法院依小額程序為被告敗訴之判決，爰依民事訴訟法
    第436條之20之規定，依職權宣告假執行。
六、訴訟費用負擔之依據：依民事訴訟法第436條之19、第78條
    規定，確定訴訟費用額為1,000元，由被告負擔。
中　　華　　民　　國　　111 　年　　5 　　月　　19　　日
　　　　　　　　　三重簡易庭  法  官  王凱俐
以上為正本係照原本作成。
對於本件判決如有不服，應於收受送達後20日內向本院提出上訴
書狀，上訴於本院合議庭，並按他造當事人之人數附具繕本。當
事人之上訴，非以判決違背法令為理由不得為之，上訴狀應記載
上訴理由，表明下列各款事項：
（一）原判決所違背之法令及其具體內容。
（二）依訴訟資料可認為原判決有違背法令之具體事實。
如未於上訴後20日內補提合法上訴理由書，法院得逕以裁定駁回
上訴。
中　　華　　民　　國　　111 　年　　5 　　月　　19　　日
                          　　書記官  李采錡